福建金門地方法院刑事判決　　　　　　　 94年度交訴字第6號
公　訴　人　福建金門地方法院檢察署檢察官
被　　　告　乙○○
上列被告因公共危險等案件，經檢察官提起公訴（94年度偵字第
267號），本院判決如下：
    主  文
乙○○服用酒類，不能安全駕駛動力交通工具而駕駛，處有期徒
刑陸月；又因過失致人於死，處有期徒刑拾月；又駕駛動力交通
工具肇事，致人死亡而逃逸，處有期徒刑壹年。應執行有期徒刑
貳年。
    事  實
一、乙○○於民國９４年６月２３日凌晨５時許，因飲用酒類後
    ，已不能安全駕駛動力交通工具，竟仍不顧大眾交通安全，
    酒後駕駛車牌號碼Ｌ７─６３４２號自用小客車，由金門縣
    金湖鎮○○○路往溪邊方向行駛，於行經金門縣金湖鎮金湖
    國中前十字路口處，原應注意車前狀況，且依當時天候、路
　　況等一切情狀並無不能注意之情形，竟疏未注意，不慎撞及
　  步行正欲橫越馬路之陳金紐，致陳金紐受有頭部多處擦傷、
    左上額骨凹陷及顱內出血等傷害。詎料乙○○於車禍後，未
　　下車查看即逕自駕車離去，經警據報前往處理，將陳金紐送
　  往金門縣金湖鎮縣立醫院急救，仍因傷勢過重，於同日上午
    ５時４０分許不治死亡。嗣於同日上午７時４０分許，警方
    循線在金門縣金湖鎮溪湖里溪邊７８之１號之住處查獲乙○
    ○，並當場測得其呼氣酒精濃度已高達每公升１‧００毫克
    。
二、案經陳金紐之妻丙○○訴由金門縣警察局金湖警察所報請福
    建金門地方法院檢察署檢察官偵查起訴。
　　理　由
一、訊據被告乙○○就前開酒後駕車及肇事致被害人陳金鈕死亡
    之事實坦承不諱，復有酒精測定紀錄表、警製道路交通事故
    調查報告表、警製扣押物品清單及現場照片附卷可稽，而被
    害人陳金紐確係因本件車禍而受有上開傷害並因而致死，亦
    經福建金門地方法院檢察署檢察官督同法醫師勘驗屬實，製
    有勘驗筆錄、驗斷書、相驗屍體證明書在卷可稽。而按汽車
    行駛時，駕駛人應注意車前狀況，並隨時採取必要之安全措
    施，道路交通安全規則第９４條第３項定有明文，被告駕駛
    車輛自應盡上開注意義務。而依附卷之交通事故調查報告表
    所載及現場相片所示，本件肇事時，路面無任何缺陷或障礙
    ，視距良好，則肇事之時被告應無不能注意之情事，乃疏未
    注意被害人並採取必要之煞停、減速等措施而撞擊之，致被
    害人人車倒地受有前揭傷勢不治死亡，足認被告就本件被害
    人之死亡結果為有過失，並具有相當因果關係。故被告酒後
    駕車及過失致他人於死之犯行，事證明確，犯行洵堪認定。
二、被告則矢口否認其有肇事逃逸之犯行，而辯以：其已喝至不
    醒人事，並不知道撞到人，且其倘真有逃逸之意思，則豈有
    不逃亡而回家睡覺之理，故其並無逃逸之犯意云云，然查：
（一）、本件警員到場處理時，附近並無任何車輛停留，此有現
        場照片可證（警卷第１８、１９、２０頁），足證肇事
        後，被告確無停留於現場。另被告所駕駛之車號Ｌ７－
        ６３４２號自用小客車，係於９４年６月２３日上午７
        時４０分許，由金門縣警察局金湖警察所員警於金門縣
        金湖鎮○○○○路口交管哨旁廢棄海龍營區內空地發現
        ，並依車籍資料進而至被告之住處將被告帶回警察所進
        行警詢，此亦有金門縣警察局金湖警察所疑似道路交通
        事故肇事逃逸追查表附卷可證（警卷第４０頁），益徵
        被告於肇事後，確未停留於現場提供被害人救護。
（二）、而被告辯以其已喝至不醒人事，根本不知道有撞到人云
        云，然查被告之肇事車輛被發現之地點，並非於肇事地
        點不遠之處，而係住處附近之廢棄營區，且被告於警詢
        及本院審理時均陳稱因其在碼頭工作，怕車子在太陽下
        曝曬，故將車子停於樹蔭底下等語，足證被告將車子停
        放於廢棄營區內空地，顯非陷於心神喪失狀態下偶然為
        之，反倒能清晰地尋找有樹蔭下之地方停放，顯證被告
        於肇事當時，不可能完全陷於心神喪失之狀態，故被告
        所辯，顯無足採。
（三）、況由被告車輛之損害情況以觀，前方引擎蓋均已扭曲凹
        陷（警卷第３２頁），顯見當時撞擊力道之強，而當時
        係凌晨車輛不多、四周較為寧靜之際，應更能察覺有碰
        撞之情事，或與正常行進時之聲音有差異，顯見被告確
        已知悉肇事致人傷亡，竟仍逃逸，被告辯稱不知肇事未
        逃逸，顯不合理，自難採信。本件事證已臻明確，被告
        肇事逃逸之犯行，亦堪認定。
三、核被告所為，係犯刑法第１８５條之３服用酒類不能安全駕
    駛動力交通工具而駕駛罪、第１８５條之４之駕車肇事逃逸
    罪及第２７６條第１項之過失致死罪。被告係酒醉駕車因而
    致人死亡，就其所犯過失致死部分，應依道路交通管理處罰
    條例第８６條第１項之規定，加重其刑。另被告飲酒後已達
    於不能安全駕駛之狀態，仍駕駛汽車時，即已獨立成罪，至
    其嗣後因駕車而撞擊被害人致死之行為，則係基於另外過失
    之行為所肇致；而其駕車逃逸之犯意，顯係在肇事之後始另
    起萌生，因之，其所犯服用酒類不能安全駕駛動力交通工具
    而駕駛罪、過失致死罪及駕車肇事逃逸等三罪間，犯意各別
    ，行為互殊，應分論併罰。
四、爰審酌被告澈夜飲酒，且於飲完二瓶高粱酒後，已陷於不能
    安全駕駛之狀態下，仍駕駛動力交通工具，其漠視交通法規
    、罔顧交通安全之態度甚明。而其僅因一己之行為，肇事他
    人生命之斷送，所生危害甚巨，且考慮其所受教育程度、犯
    罪後尚未與被害人家屬達成和解等一切情狀，各量處如主文
    所示之刑，並定其應執行之刑。
五、依刑事訴訟法第２９９條第１項前段，刑法第１８５條之３
    、第２７６條第１項、第１８５條之４、第５１條第５款，
    道路交通管理處罰條例第８６條第１項，罰金罰鍰提高標準
    條例第一條前段，判決如主文。
本案經檢察官甲○○到庭執行職務。
中　　華　　民　　國　　94　　年　　12　　月　　30　　日
　　　　　　　　　刑事庭審判長  法　官　施慶鴻
　　　　　　　　　　　　　　　　法　官  林鈺琅
　　　　　　　　　　　　　　　　法　官  林慶郎
以上正本證明與原本無異。
如不服本判決，應於判決送達後10日內，向本院提出上訴狀。
　　　　　　　　　　　　　　　　書記官　陳鴻璋
中　　華　　民　　國　　94　　年　　12　　月　　30　　日
附錄本案論罪科刑法條全文：
中華民國刑法第185條之3
服用毒品、麻醉藥品、酒類或其他相類之物，不能安全駕駛動力
交通工具而駕駛者，處一年以下有期徒刑、拘役或三萬元以下罰
金。
中華民國刑法第276條
因過失致人於死者，處二年以下有期徒刑、拘役或二千元以下罰
金。
中華民國刑法第185條之4
駕駛動力交通工具肇事，致人死傷而逃逸者，處六月以上五年以
下有期徒刑。
